臺灣新竹地方法院民事判決　九十年度親字第四二號
　　原　　　告　　丙○○
　　兼法定代理人　甲○○
右當事人間否認子女事件，本院判決如左：
    主      文
確認被告乙○○非原告與被告甲○○之婚生女。
訴訟費用由被告負擔。
    事      實
甲、原告方面：
一、聲明：求為判決如主文第一項所示。
二、陳述：
（一）查原告前於民國八十三年十一月十二日與被告甲○○結婚，嗣因雙方感情不睦
      分居已久，被告甲○○且自八十四年七月底離家出走，期間並曾與他人為通姦
      之行為，乃雙方自八十四年七月底迄今未有同居之事實者，至為顯然。
（二）詎料，原告於八十九年六月中旬獲接財政部台灣省北區國稅局八十七年度綜合
      所得稅核定通知書，經詢該局略謂係被告甲○○申報被告乙○○為雙方之女並
      列扶養親屬云云。按原告知悉上情後，多方尋請被告甲○○解決未果，日內並
      查得被告乙○○係八十六年七月三十一日出生於本院轄內省立竹東醫院，堪信
      渠自非被告甲○○自原告受胎所生之女甚明。
（三）據上論述，原告既非被告乙○○之生父，為茲確定，爰依民法第一千零六十三
      條第二項、民事訴訟法第五百八十九條之一第一項前段及第五百八十九條之規
      定提起本件訴訟。
三、證據：提出戶籍謄本一件、刑事判決書影本二件、核定稅額通知書影本一件等為
    證。
乙、被告方面：
一、聲明：同意原告之請求。
二、陳述：自認原告主張之事實。
丙、本院依職權囑託財團法人長庚紀念醫院就被告乙○○之血緣關係為鑑定，及調閱
    臺灣新竹地方法院檢察署八十六年度執字第三五二四號被告甲○○被訴妨害婚姻
    案件全卷。
    理      由
一、按關於認諾及訴訟上自認或不爭執事實之效力之規定，於否認子女之訴不適用之
    ，民事訴訟法第五百九十四條定有明文，本件被告就原告請求所為之認諾及事實
    之自認，不生訴訟法上認諾及自認之效力，本院仍應依職權為調查，合先敘明。
二、本件原告起訴主張其於八十三年十一月十二日與被告甲○○結婚，嗣因雙方感情
    不睦分居已久，被告甲○○自八十四年七月底離家出走，迄今已逾六年未曾返回
    與原告同居，其間，被告甲○○並曾與他人為通姦之行為，因此，原告與被告甲
    ○○既自八十四年迄今六年尚無同居之情事，則被告乙○○出生於八十六年七月
    三十一日，自非被告甲○○自原告受胎所生之女之事實，業據其提戶籍謄本一件
    、本院八十六年度竹東簡字第三四號刑事簡易判決書、八十六年度簡上字第五八
    號刑事判決書影本各一件，並為被告甲○○所自認，且被告甲○○確已離家五、
    六年一節，亦經證人即原告所在地里長陳東柱證述屬實，復經本院調閱臺灣新竹
    地方法院檢察署八十六年度執字第三五二四號被告甲○○被訴妨害婚姻案件全卷
    ，審閱無訛，堪信為真實。
三、按民法第一千零六十三條第一項推定之婚生子女，如夫妻之一方能證明妻非自夫
    受胎者，得於知悉子女出生之日起，一年內提起否認之訴，同條第二項定有明文
    。查被告甲○○懷其女之受胎期間，既係在其與原告之婚姻關係尚存續中，則依
    法自應推定被告甲○○之女乙○○為原告與被告甲○○之婚生女，然被告甲○○
    受胎懷有其女時，並未與原告同居，已如前述，則被告甲○○自無從自原告處受
    胎而生下被告乙○○；且經本院囑託財團法人長庚紀念醫院就原告與被告乙○○
    、甲○○之血緣關係為鑑定，其結論認「根據Ｄ１６Ｓ５３９、Ｄ２Ｓ１３３８
    、Ｄ２１Ｓ１１、Ｄ１８Ｓ５１、Ｄ１９Ｓ４３３、ＴＨ０１、Ｄ５Ｓ８１８、
    Ｄ１３Ｓ３１７、Ｄ７Ｓ８２０等位點之遺傳標記分析結果，可以排除『丙○○
    是乙○○的親生父親』這一個假設（九重排除）。」等情，亦有該院九十年十二
    月二十日（九十）長庚院法字第一０六一七號函暨所附之親子鑑定報告各一份在
    卷可稽，足見原告前開主張被告甲○○非自原告受胎懷有其女乙○○之事實，堪
    信為真正。而原告於八十九年六月中旬接獲財政部台灣省北區國稅局八十七年度
    綜合所得稅核定通知書後，始知悉被告甲○○產子一事，原告並於九十年五月十
    一日提起本件否認子女之訴之事實，已據原告提出財政部台灣省北區國稅局八十
    七年度綜合所得稅核定通知書一紙可參，且為兩造所不爭執，是原告於知悉被告
    乙○○之子出生之日起一年內提起本件訴訟，洵屬有據，應予准許。
四、結論：本件原告之訴為有理由，依民事訴訟法第七十八條、第八十五條第一項前
    段，判決如主文。
中　　　華　　　民　　　國　　九十一　　年　　　一　　　月　　　三十　　日
                                  臺灣新竹地方法院民事第一庭
~B法　　　官　謝永昌
右為正本係照原本作成。
如對本判決上訴，須於判決送達後廿日內向本院提出上訴狀。
~B法院書記官　蕭宛琴
中　　　華　　　民　　　國　　九十一　　年　　　一　　　月　　　三十　　日
